最高法院刑事判決　　　　　　一○○年度台上字第三一七○號
上　訴　人　萬忠明
上列上訴人因違反兒童及少年性交易防制條例案件，不服台灣高
等法院中華民國九十九年十月二十九日第二審更審判決（九十九
年度上更(一)字第二八０號，起訴案號：台灣台北地方法院檢察署
九十四年度偵字第一九四八０號），提起上訴，本院判決如下：
    主  文
原判決關於萬忠明部分撤銷，發回台灣高等法院。
    理  由
本件原判決認定上訴人萬忠明有其事實欄所載犯行，因而撤銷第
一審關於上訴人共同意圖營利而媒介，使未滿十八歲之人為性交
易部分之判決，改判依行為時連續犯規定，論其以共同連續犯圖
利使未滿十八歲之人為性交易罪，量處有期徒刑三年二月，併科
罰金新台幣八萬元，暨諭知罰金易服勞役折算標準與相關沒收之
從刑；固非無見。
惟查：(一)、上訴人行為時兒童及少年性交易防制條例第二十三條
第一項規定：引誘、容留、媒介、協助或以他法，使未滿十八歲
之人為性交易者，處一年以上七年以下有期徒刑，得併科新台幣
三百萬元以下罰金。以詐術犯之者，亦同。第二項規定：意圖營
利而犯前項之罪者，處三年以上十年以下有期徒刑，併科新台幣
五百萬元以下罰金。第三項規定：以犯前項之罪為常業者，處五
年以上有期徒刑，併科新台幣七百萬元以下之罰金。檢察官依行
為時法，起訴上訴人涉嫌與其他已判刑確定之共同被告胡○○等
人共同使成年、未滿十八歲之女子與他人為性交易行為，而媒介
以營利，並以之為常業。原判決亦認定上訴人任「經紀人」，介
紹成年女子曾○○等及未滿十八歲女子Ａ1、Ａ2、Ａ3、Ａ4（以
上四女子姓名、年籍均詳卷）等人加入「○○應召站」，使至指
定之飯店或賓館，與不特定男客為性交易。如果無訛，上訴人是
否藉以維生，以之為業，而成立行為時之常業犯？若然，則應以
民國九十五年七月一日刑法修正施行前之常業犯與該次修正刪除
常業犯後採一罪一罰之數罪併罰，為修法前後之新舊法比較適用
，依較有利之行為時常業犯論處。乃原判決未予釐清論明，逕以
修正前連續犯規定，與修正後數罪併罰規定，為新舊法之比較而
適用修正前連續犯規定論處，不僅理由欠備，適用法則亦有不當
。(二)、第一審判決認上訴人成立兒童及少年性交易防制條例第二
十三條第二項之圖利使未滿十八歲之人為性交易之罪，並論以集
合犯之一罪。原判決認定上訴人與已判刑確定之蘇○○等人共同
基於意圖營利，使成年女子及未滿十八歲女子與他人為性交易之
概括犯意聯絡，為本件犯行，成立行為時共同犯圖利使未滿十八
歲之人為性交易罪之連續犯。但未說明憑以認定其等係基於概括
犯意為本件犯行之依據及理由，亦有不載理由之違失。上訴意旨
指摘原判決不當，尚非全無理由。應認仍有撤銷原審關於上訴人
部分之判決，發回更審之原因。
據上論結，應依刑事訴訟法第三百九十七條、第四百零一條，判
決如主文。
中    華    民    國  一○○  年    六    月   十五   日
                      最高法院刑事第六庭
                          審判長法官  洪  文  章  
                                法官  王  居  財  
                                法官  郭  毓  洲  
                                法官  沈  揚  仁  
                                法官  林  立  華  
本件正本證明與原本無異
                                      書  記  官  
中    華    民    國  一○○  年    六    月   十六   日
                                                      Ｅ